【裁判字號】    90,訴,1146
【裁判日期】    900904
【裁判案由】    偽造文書等
【裁判全文】
臺灣桃園地方法院刑事判決                          九十年度訴字第一一四六號
    公訴人  臺灣桃園地方法院檢察署檢察官
    被  告  乙○○
右列被告因偽造文書等案件，經檢察官提起公訴（九十年度偵字第八六０四號），本
院判決如左：
    主  文
乙○○行使偽造私文書，足以生損害於公眾及他人，累犯，處有期徒刑肆月，如易科
罰金以參佰元折算壹日，如附件所示舉發違反道路交通管理事件通知單（含通知聯、
移送聯及回覆聯）上所偽造「甲○○」名義之署押參枚均沒收。
    事  實
一、乙○○前於民國（下同）八十四、八十五年間因妨害自由等案件，先後經臺灣高
    等法院判處有期徒刑八月、六月，並定其應執行有期徒刑一年確定，而於八十六
    年四月二十八日執行完畢，仍不知悛悔，明知其於八十八年三月間，因送貨前往
    桃園縣蘆竹鄉南崁地區完畢時，該守衛人員將第三人甲○○原所押之駕駛執照（
    起訴書誤載為身分證）誤認交還予他，而屬離甲○○本人所持有之物，竟基於為
    自己不法所有之意圖及行使偽造私文書之犯意，於八十八年四月二十四日上午十
    一時五分許，因駕駛Ｇ８─２８２５號自用小貨車（起訴書誤載為自用小客車）
    行經國道三號高路公路南下六十七公里處時，遭國道公路警察局第六警察隊警員
    林聰耀攔檢時，先將上開甲○○之駕駛執照侵占入己，持以交付警員林聰耀製發
    公警局字第０４１９１１０號之「舉發違反道路交通管理事件通知單（一式三聯
    ，即通知聯、移送聯及回覆聯）」，並冒稱係甲○○本人，在上開通知單上「收
    受通知聯者簽章」欄內偽造「甲○○」署押三枚之私文書，再將上開私文書持以
    交還警員林聰耀，以為行使，均足以生損害於監理機關對交通事件管理之正確性
    及甲○○本人。嗣上開違反道路交通管理事件經甲○○本人向監理機關提出申訴
    後，始於八十八年十二月十八日查知乙○○其人，並於九十年五月十六日下午四
    時三十分許，通知乙○○本人到案。
二、案經內政部警政署國道公路警察局第六警察隊報請臺灣桃園地方法院檢察署檢察
    官偵查起訴。
    理  由
一、右揭事實業據被告乙○○迭次於警、偵訊中及本院審理時坦承不諱，核與證人甲
    ○○、詹銘雨二人於警訊中證述之情節相符，復有扣案之上開「舉發違反道路交
    通管理事件通知單」二紙，在卷可稽，足堪認定。被告犯行已臻明確，應予依法
    論科。
二、核被告所為，係犯刑法第二百十條、第二百十六條之行使偽造私文書罪及第三百
    三十七條之侵占離本人所持有物罪。被告上開犯罪後，刑法第四十一條易科罰金
    之規定，業於九十年一月十日經修正公布（同年月十二日起生效施行），經本院
    比較修正前後之規定，以修正後之規定為有利於被告，應依刑法第二條第一項前
    段之規定，從修正後刑法第四十一條第一項前段之規定處斷，合先敘明。被告偽
    造上開私文書之低度行為，為其持以行使上開偽造私文書之高度行為所吸收，不
    另論擬。被告所犯上開二罪間，有方法、結果之牽連關係，為牽連犯，應依刑法
    第五十五條之規定，從一重之行使偽造私文書罪處斷。又被告前於八十四、八十
    五年間因妨害自由等案件，先後經臺灣高等法院判處有期徒刑八月、六月，並定
    其應執行有期徒刑一年確定，而於八十六年四月二十八日執行完畢，此有臺灣高
    等法院刑案被告全國前案紀錄表乙份可佐，其復於五年內再犯有期徒刑以上之上
    開行使偽造私文書罪，為累犯，應依刑法第四十七條之規定，加重其刑。爰審酌
    被告前曾受有期徒刑之執行完畢，竟仍不知悛悔，明知上開駕駛執照係甲○○所
    有離其所持有之物，竟為免上開違反交通管理事件之責任，將上開駕駛執照侵占
    入己，復偽造上開私文書，持以行使，已足生損害於監理機關對道路交通管理之
    正確性、甲○○本人及被告犯罪後之態度等一切情狀，量處如主文所示之刑，並
    諭知易科罰金之折算標準，以資儆懲。至於扣案之如附件所示「舉發違反道路交
    通管理事件通知單（含通知聯、移送聯及回覆聯）」上「收受通知聯者簽章」欄
    內「甲○○」署押各乙枚，均係被告所偽造者，業據被告供承在卷，應依刑法第
    二百十九條之規定，均宣告沒收之。
據上論斷，應依刑事訴訟法第二百九十九條第一項前段，刑法第二條第一項前段、第
二百十條、第二百十六條、第三百三十七條、第五十五條、修正後第四十一條第一項
前段、第四十七條、第二百十九條，罰金罰鍰提高標準條例第一條前段、第二條，判
決如主文。
本案經檢察官鄭重文到庭執行職務。
中      華      民      國      九十        年    九    月     四     日
                          臺灣桃園地方法院刑事第四庭
                      法  官  林 晏 鵬
右正本證明與原本無異。
如不服本判決，應於判決送達後十日內向本院提出上訴狀( 應附繕本 )，上訴於
臺灣高等法院。
                              書記官  張 雅 慧
中        華        民        國   九十   年   九   月    五    日
附錄法條：刑法第二百十條、第二百十六條、第三百三十七條
刑法第二百十條
偽造、變造私文書，足以生損害於公眾或他人者，處五年以下有期徒刑。
刑法第二百十六條
行使第二百十條至第二百十五條之文書者，依偽造、變造文書或登載不實事項或使登
載不實事項之規定處斷。
刑法第三百三十七條
意圖為自己或第三人不法之所有，而侵占遺失物、漂流物或其他離本人所持有之物者
，處五百元以下罰金。


司法院資訊處製作；財團法人民間司法改革基金會備份。
